【裁判字號】    99,交聲,769
【裁判日期】    990225
【裁判案由】    聲明異議
【裁判全文】
臺灣臺中地方法院交通事件裁定         99年度交聲字第769號
原處分機關  交通部公路總局臺中區監理所豐原監理站
異  議  人  汎理大陸顧問有限公司
即受處分人
代  表  人  甲○○
上列異議人因違反道路交通管理處罰條例案件，對於交通部公路
總局臺中區監理所豐原監理站民國99年 1月29日所為之處分（豐
監稽違字第裁63-ZFC078398號裁決書），聲明異議，本院裁定如
下：
    主    文
異議駁回。
    理    由
一、原處分機關即交通部公路總局臺中區監理所豐原監理站（下
    稱原處分機關）係以：異議人即受處分人汎理大陸顧問有限
    公司（下稱受處分人）所有車號 5680-HV號自用小客車於民
    國98年12月3日14時許，行經國道3號南向97.5公里處，因「
    汽車行駛高速公路未依規定與前車保持安全距離」違規，為
    內政部警政署國道公路警察局第六警察隊以公警局交字第ZF
    C078398 號違反道路交通管理事件通知單逕行舉發。該車於
    前揭時間、地點被舉發違規事實，係違反道路交通管理處罰
    條例第33條第1項第2款規定，原處分機關於99年 1月29日以
    豐監稽違字第裁63-ZFC078398號裁決書，裁處罰鍰新臺幣30
    00元（移送書誤載「並依第63條記違規點數1點」）等語。
二、聲明異議意旨略以：提證照片1並未拍得車號5680-HV號自用
    小客車，不宜作為舉發之證明。又本件雷射測速照相儀器是
    否依規定於 2年內送經濟部標準檢驗局檢定合格，並未提出
    證明供參考等語。
三、按汽車行駛於高速公路、快速公路或設站管制之道路，不遵
    使用限制、禁止、行車管制及管理事項之管制規則，而未保
    持安全距離者，處汽車駕駛人新臺幣（下同）3000元以上60
    00元以下罰鍰；汽車行駛高速公路及快速道路，前後兩車間
    之行車安全距離，在正常天候狀況下，小型車為車輛速率之
    每小時公里數值除以 2，單位為公尺，道路交通管理處罰條
    例第33條第1項第2款及高速公路及快速公路交通管制規則第
    6條第1項第1款分別定有明文。
四、經查：
（一）本件受處分人所有車號 5680-HV號自小客車，因有「汽車
      行駛高速公路未依規定與前車保持安全距離（時速 113公
      里，應保持56.5公尺以上之行車安全距離，該車與前車安
      全距離不足20公尺）」之違規，經內政部警政署國道公路
      警察局第六警察隊竹林分隊員警舉發等情，除為受處分人
      所不爭執外，並有該局公警局交字第 ZCF078398號舉發違
      反道路交通管理事件通知單及採證照片各 1紙在卷足稽。
（二）受處分人雖以前詞置辯，惟觀諸內政部警政署國道公路警
      察局第六警察隊於99年1月15日以公警六交字第099067002
      5號函說明：「三、該車於98年12月3日14時許，行經國道
      3號南向 97.5公里處，為本隊執勤員警以雷射測速照相系
      統攝影採證時速為 113公里，依據高速公路及快速道路交
      通管制規則第 6條之規定，應與前車保持56.5公尺以上之
      行車安全距離（該車與前車安全距離不足20公尺），另經
      員警查看車輛行駛動態錄影確認並未發現他（前）車變換
      車道超車插入或煞車情事，且在第2張擷取畫面（2：00：
      38PM），該車行駛內線車道一出現即與前車保持不到20公
      尺距離（車道線為白虛線，段長4公尺，間距6公尺，依此
      換算）」等語，有內政部警政署國道公路警察局第六警察
      隊上開書函及採攝擷取畫面12張在卷可稽。徵諸本件錄影
      採證翻攝相片12張可知，受處分人所有之自用小客車於第
      2張擷取相片一出現即與前車保持不到 20公尺之車距（車
      道線為白虛線，段長4公尺，間距6公尺，依此換算），而
      該車跟隨前車後方直行內側車道，至少自警方攝影機拍攝
      時間即14時00分38秒起至14時00分42秒止（見各翻攝相片
      右下方所標示），均持續與前車距離不足20公尺，當時路
      況甚佳，車行順暢，而受處分人車輛與前車之安全距離明
      顯較其前後左右其他車輛較為靠近，且前方車輛未有突然
      變換車道超車、煞車減速或慢速行車之行為，顯見受處分
      人車輛並未與前車保持56.5公尺以上之安全距離。又稽諸
      採證相片，車牌號碼雖些許模糊但仍可辨識，足認其確為
      受處分人所有之車號 5680-HV號自小客車車輛無訛。而本
      件舉發員警所持用以採證之雷達測速照相儀器（器號：UX
      010160），係經濟部標準檢驗局於 98年8月14日檢驗合格
      ，有效日期至99年8月31日，有該局98年8月14日所發檢定
      合格單號碼J0GB0000000號雷射測速儀檢定合格證書1份附
      卷可稽，故所測到受處分人車輛之速度採證值具有準確性
      ，以該速度採證值所計算出之行車安全距離亦為正確。是
      以受處分人駕駛前揭車輛，於前揭時地有未依規定與前車
      保持行車安全距離之事實，至屬明確。
（三）綜上所述，受處分人所有之前開車輛既有行駛於高速公路
      ，未依規定與前車保持安全距離違規之事實，自應予依法
      處罰，以維護交通安全，則原處分機關依前揭道路交通管
      理處罰條例第33條第1項第2款，裁處受處分人罰鍰3000元
      ，核無違誤。是以，本件聲明異議，為無理由，應予駁回
      。
五、據上論斷，應依道路交通管理處罰條例第 87條第2項，道路
    交通案件處理辦法第19條，裁定如主文。
中    華    民    國    99    年    2     月    25    日
                  交通法庭  法  官  陳  得  利
上正本證明與原本無異。
如不服本裁定，應於送達後5日內，向本院提出抗告狀。
                            書記官  吳  慕  先
中    華    民    國    99    年    2     月    25    日

司法院資訊處製作；財團法人民間司法改革基金會備份。
